Inventaris van het archief van de President, Raden en Rekenmeesters der Domeinen, 1814-1826
Nationaal Archief, Den Haag
Ministerie van Financiën: Domeinen C
Financiën / Domeinen Raden en Rekenmeesters
1814-1826
F24025
29.60 meter; 385 inventarisnummers.
Normale geschreven, getypte en gedrukte documenten, geen bijzondere handschriften.
Nationaal Archief, Den Haag
Ministerie van Financiën
President, Raden en Rekenmeesteren der Domeinen (1814-1821)
Algemene Rekenkamer
Minister van Staat, belast met de generale directie der Ontvangsten
Amortisatie Syndicaat
Fannius Scholten, Mr. C.A.
Dit archief bevat minuut- en net-notulen, dossiers met stukken van de hand van verschillende rentambtenaren en dossiers betreffende de comptabiliteit van de verschillende rentambten (beide series alfabetisch geordend per rentambt). Verder bestaat het uit stukken en correspondentie (geordend op onderwerp) met betrekking tot onder meer onderhoud van kerkgebouwen en scholen, dotaties, exploitatie van staatsdomeinen door verhuur of pacht, liquidatie van gewezen rentmeesters, alsmede correspondentie met directeuren der domeinen in België en Luxemburg. Als laatste zijn ook diverse agenda's en indices aanwezig.
Archiefvorming
Geschiedenis van de archiefvormer
Bij Souverein besluit d.d. 16 december 1813 (no.52) werd besloten, evenals tot benoeming van de Hoofdadministrateur, tot het oprichten van een College van Raden en Rekenmeesteren der domeinen "geschikt tot het bezorgen en surveilleren der Comptabiliteit en om cognitie te nemen en uitspraak te doen in alle contentieuse zaken tot dat belangrijk vak behorende". De President van dit College kreeg het algemeen beleid der werkzaamheden van de Raad en de zorg voor de belangen van de souvereine Vorst en van de staat en bovendien voor de "ieverige vervolging van alle overtredingen". Als zodanig werd aangesteld Mr. C.A. Fannius Scholten.
Dit bestuur zou gaan "over alle goederen en landerijen tot de gemene domeinen specterende, over tienden, erfpachten, uitgangen, cijnsen, inkomsten van heerlijke rechten, strandvonderijen, verlatene erfenissen, aanwassen, opkomende eilanden en wat van ouds tot het domein van de Vorst placht te specteren, voorts over bossen, visserijen en eindelijk over deszelfs binnen jachten met de meubelen".
12 mei 1814
Souverein besluit 16 mei 1814.
begon Fannius Scholten zijn taak. Tot Raden en Rekenmeesteren werden 29 juni 1814 (no.41) aangesteld de heren: Mr. D.G. Hoppenbrouwer, Mr. C.F. Brand, Jhr. H.M. van der Goes, Mr. W. 't Hoen, Jhr. Mr. N.C. Wittert, J.A. Melvill van Carnbee en J. Bosch, met als secretaris Jhr. Mr. J.N. Warrin.
Hun instructie werd vastgesteld bij Kon. Besluit d.d. 9 augustus 1814 no. 17.
In de Staatsalmanak van 1818 (blz. 87) wordt het College van President, Raden en Rekenmeesteren der Domeinen als volgt beschreven:
Dit College heeft het oppertoezicht over de Dominiale comptabiliteit. Hetzelve zorgt speciaal, dat de gelden bij de jaarlijkse begroting der Domeinen toegestaan tot de daarbij bepaalde einden worden gebruikt.
Het is belast met het regelen en bewaken der comptabiliteit en met het opnemen en sluiten der rekeningen van de Rentmeesters in de Noordelijke en van de Directeuren der Domeinen in de Zuidelijke provincien. Ook is het bevoegd om op rekesten om revisie van rekeningen, door opgesteld royementen of loquatures bij verhaal te admitteren, te likwideren of gevalideerde posten bij resumtie door te slaan.
Alle desbetreffende klachten worden ingediend bij de Secretaris van Staat, die dezelve brengt ter kennis van Zijne Majesteit, ten einde bij een Commissie uit de Raad van State, te worden beoordeeld. Deze, de ingebrachte bezwaren gegrond bevindende, treedt daarover met het College in correspondentie en ingeval van verschil, doet de Koning uitspraak.
De Hoofdadministrateur der Domeinen kan de vergaderingen bijwonen, zo dikwijls als zulks tot het doen van voordrachten of het geven van opening noodig is.
De President werkt onmiddellijk met Zijne Majesteit zelve.
Hij voegt bij het algemeen beleid der werkzaamheden van het College, de zorg voor de belangen van de Koning en van den Lande, te dien effecte dat alle dominiale gerechtigheden worden gehandhaafd en gene inkomsten verkort, noch verduisterd. Dientengevolge is hij speciaal belast met het oppertoezicht over alle contentieuse zaken en voert op last des Konings alle procedures waarin het Domein enig civiel belang kan hebben.
Geen instantie noch transactie hoegenaamd mag zonder zijn authorisatie begonnen noch aangegaan worden.
Bij Kon. Besluit d.d. 18 januari 1815 no. 20 is aan het College het onderzoek opgedragen van de reclames der eigenaren van schorren en aanwassen. Volgens Kon. Besluit d.d. 7 februari 1816 no. 71, is de President de vervolging van alle boschdelicten ter eerste instantie opgedragen. In cas d'appel ter zake van die delicten en wegens alle transactien en andere procedures of contentieuse zaken, geeft hij verslag aan Z.M. en vraagt diens authorisatie.
Ter bepaling van de wijze op welke de Rooms Katholieke kerken zullen worden gesteld of bevestigd in het bezit der goederen en renten die haar krachtens de wet van 7 Thermidor an XI (26 juli 1803) toekomen, werden President, Raden en rekenmeesters op 19 augustus 1817 (no. 122) met die werkzaamheden belast.
Het Kon. Besluit d.d. 30 november 1818 (no. 1) bepaalde in art. 4: De Raad en rekenkamer der Domeinen zal in hare tegenwoordige betrekkingen niet langer fungeren dan tot het einde dezes jaars en zal gedurende het volgende jaar belast blijven met het opnemen der rekeningen en verantwoordingen van de Rentmeesters. De President werd volgens art. 10 belast, gedurende het volgend jaar de werkzaamheden van de Raad en Rekenmeesteren voort te zetten.
Tevens werd hem opgedragen te onderzoeken welke erfpachten, uitgangen, renten, cijnsen, thijnsen en dergelijke prestatien aan particulieren, gemeenten, gestichten, corporation, diaconien, armbesturen enz. naar de bestaande wetten door het Domein deugdelijk zijn verschuldigd (art. 11), en welke kerkgebouwen, torens pastorien, en scholen zijn, tot welker jaarlijks onderhoud het Domein als geestelijk tiendheffer verplicht is (art. 12).
Verder moest hij in onderhandelingen treden met gemeenten waarin kerken enz. gevonden worden, die een gedeelte van 's Rijks domeinen uitmaakten om die gebouwen aan Kerkgenootschappen of gemeenten in eigendom over te geven (art. 13).
Op 4 januari 1819 no. 1, werd de termijn waarop zowel President, Raden en Rekenmeesters als de President hun werkzaamheden zouden voortzetten, verlengd tot 31 december 1819.
30 october is die termijn wederom verlengd met 6 maanden tot 1 mei 1820. Ook deze termijn bleek niet voldoende, zodat 16 april 1820 (no. 34) nogmaals verlenging daarvan plaats had tot 1 september 1820 en 11 augustus (no. 121) tot 1 november en 12 october (no. 92) tot 31 december 1820.
Hoewel op 3 december 1820 (no. 39) de organisatie der Algemene Rekenkamer haar beslag had gekregen, die op 1 januari 1821 haar functie zou aanvaarden, is de opheffing van de Raad en Rekenkamer der Domeinen nog twee maal uitgesteld op 24 december (no. 47) tot 31 maart en op 23 maart (no. 64) tot 30 april 1821.
Eindelijk op 20 april 1821 (no. 83) werd m.i.v. 1 mei het College van President, Raden en Rekenmeesteren ontbonden. De examinatie der nog niet finaal gesloten rekeningen werd opgedragen aan de Algemene Rekenkamer en de nog onafgedane reclames over schorren en aanwassen en verdere werkzaamheden aan de Minister van Ontvangsten.
Jhr. Fannius Scholten bleef gedurende 1821 met zijn werkzaamheden als President van Raden en Rekenmeesters belast. Deze termijn bleek echter veel te kort te zijn om die werkzaamheden tot een goed eind te brengen en moest herhaaldelijk worden verlengd. De laatste maal op 16 mei 1826 (no. 134) tot het eind van dat jaar en 1 januari 1827 (no. 77) berichtte de Staatsraad, dat hij zijn werkzaamheden had beëindigd en nog enkele zaken aan het Amortisatie syndicaat had overgedaan.
Geschiedenis van het archiefbeheer
De archieven betreffende de comptabiliteit der rekenplichtigen werden bij de ontbinding van het College van President, Raden en Rekenmeesters overgegeven aan de Algemene Rekenkamer en die betreffende het werk der schorren en aanwassen en alle verdere werkzaamheden aan de Minister van Ontvangsten.
De verwerving van het archief
De rechtstitel is (nog) onbekend
Inhoud en structuur van het archief
2.08
Ordening van het archief
De archieven van President, Raden en Rekenmeesters en die van de President alleen hadden eigenlijk in 1821 gesplitst moeten worden. Daar zij uit dossiers bestaan is dit niet mogelijk. Wel zijn de minuut notulen (of agenda's) gesplitst. Deze vindt men dus van 1814 tot 1821 vooraan bij afd. C., terwijl die van 1822-1826 onder afd. D te vinden zijn.
Aanwijzingen voor de gebruiker
Openbaarheidsbeperkingen
Volledig openbaar.
Materiële beperkingen
Aanvraaginstructie
Openbare archiefstukken kunnen online worden aangevraagd en gereserveerd. U kunt dit ook via de terminals in de studiezaal van het Nationaal Archief doen. Om te kunnen reserveren dient u de volgende stappen te volgen:
U maakt een profiel aan op www.gahetna.nl, en logt vervolgens in
Via de archiefinventaris (alleen de beschrijvingen met rode nummers) selecteert u het gewenste archiefstuk door op de knop 'Reserveren' te klikken
In het volgende scherm geeft u aan op welke dag u het archiefstuk wilt inzien
Indien u zich bevindt in de studiezaal en een tafelnummer heeft ontvangen kunt u dit nummer vermelden. Als u geen tafelnummer heeft kunt u tafelnummer 777 laten staan
Vervolgens bevestigt u uw reservering door deze te versturen.
Verwant materiaal
Beschikbaarheid van kopieën
Beschrijving van de series en archiefbestanddelen
- Notulen, I.
  Sommige dossiers gaan door tot 1850 (b.v. no. 250)
  - Minuut Notulen van de Raden en Meesters van de rekeningen der Domeinen., 1814-1821; 1-26
    - Juli - September 1814, 1
    - Oct. - December 1814, 2
    - Jan. - Maart 1815, 3
    - April - Juni 1815, 4
    - Juli - December 1815, 5
    - Jan. - April 1816, 6
    - Mei 1816, 7
    - Juni - Augustus 1816, 8
    - Sept. - October 1816, 9
    - Nov. - December 1816, 10
    - Januari 1817, 11
    - Februari 1817, 12
    - Maart 1817, 13
    - April - Juni 1817, 14
    - Juli - September 1817, 15
    - October - Dec. 1817, 16
    - Januari - Maart 1818, 17
    - April - Juni 1818, 18
    - Juli - September 1818, 19
    - October - December 1818, 20
    - Januari - Mei 1819, 21
    - April - Juli 1819, 22
    - Aug. - December 1819, 23
    - Januari - Juli 1820, 24
    - Sept. - December 1820, 25
    - Maart 1821, 26
  - Net geschreven notulen van de Raden en Meesters van de rekeningen der Domeinen., 1814-1821; 27-50
    - Mei - December 1814, 27
    - Jan. - Juni 1815, 28
    - Juni - December 1815, 29
    - Januari 1816, 30
    - Februari 1816, 31
    - Maart - Juni 1816, 32
    - Juli - September 1816, 33
    - October - Dec. 1816, 34
    - Januari 1817, 35
    - Februari - Maart 1817, 36
    - April 1817, 37
    - Mei 1817, 38
    - Juni 1817, 39
    - Juli 1817, 40
    - Aug. - September 1817, 41
    - October - Dec. 1817, 42
    - Jan. - Maart 1818, 43
    - April - Juni 1818, 44
    - Juli - September 1818, 45
    - October - Dec. 1818, 46
    - Jan. - Juni 1819, 47
    - Juli - December 1819, 48
    - Januari - Juni 1820, 49
    - Juli - December 1820, 50
  - Januari - Maart 1821, 51
    April, Mei, Juni en Juli 1821 ontbreken
- Dossiers met stukken betreffende de verschillende rentambtenaren, II.
  - Alkmaar; Rentmeester Mr. Z. van Foreest., 52
    - Algemeen., 1
    - Nalatenschap W. Haring., 2
  - Ameland; Rentmeester W.J.R.D. van Heeckeren., 53
    - Algemeen., 1
    - Dwangbevelen., 2
    - Kosten van verpanding., 3
  - Bergen op Zoom; Rentmeester B.F. Vermeulen., 54
    - Algemeen., 1
    - Dwangbevelen., 2
    - Restanten van de registratie., 3
    - Korenmolen te Halteren., 4
    - Korenmolen te Ossendrecht., 5
    - Remissie aan M. Loomans., 6
    - C. Geers c.s. remissie van pachten van landen tengevolge van de inundatie in de laatsten gemaakt., 7
    - Eigendom van de zogenaamde bakkerskamer in het huis de Vraak., 8
    - F.L. van Dalen, koper van de molen te Hatsteren, omtrent de vo voldoening der kooppenningen., 9
    - L. Gartelaar, P. Moons en J. van Arkel, kopers van de windmolen onder Bergen op Zoom, uitstel van betaling., 10
  - Bommel; Rentmeester Jacob de Virien., 55
    - Algemeen., 1
    - Bommelse veer., 2
    - Weigering van Leonard Sarsen, eigenaar van de grote Scharrewaard onder Hedel, om een uitweg te geven over de waard., 3
    - Leonard Sarsen, betreffende zijn gedrag bij de domeinverkoping., 4
  - Borculo, Geestelijke Goederen; Rentmeester Evert Broeker., 56
    - Algemeen., 1
    - Abbing en Meylinck, erfpacht van een kampje land bij de kleine wildbaan., 2
    - Dwangbevelen., 3
    - Een grote bundel stukken betreffende de verdeling van het Zuitlossche Broek. Dit dossier begint met 1816 en loopt door tot 1826., 4
    - Achterstallige chijnzen onder Groenlo., 5
    - Uitgangen behorende tot de zogenaamde Wisscherpacht verschuldigd door de hofhorigen van het hof Vaarwerk., 6
    - H.J. Aaldink, vrijdom van tiend van een blok van den hagenhof afkomstig van de Burensche tienden., 7
    - Beltrumsche tiend., 8
    - Miskoren van de pastorie te Eede., 9
    - A. Kreunen, J. Hondelink en Jan Hilhorst, om vrijwaring van hypotheek en uitgang op de door hen gedurende het Fransche tussenbestuur gekochte erve Weenink, buurschap Noordijk, gemeente Neede., 10
    - Vinkemeyer, Jacht onder Borculo., 11
    - R. Bannink, domaniale bruiker, over turbatie in het gebruik van een hoek grond op de Mark van Heesteren., 12
    - A.J.J. Prinsen. uitkering van 2/3 der vicari van Sint Anthonis voor de jaren 1809 en 1810, 13
  - Borculo, Hof van; Rentmeester A. van der Borch., 57
    - Dwangbevelen., 1
    - Delicten, visserij in de Berkel., 2
    - Rapport en lijsten van de rookhoenderen, verschijnende jaarlijks vastenavond uit het domein van Borculo., 3
  - Braband; Rentmeester D.J. van Hogendorp van Hofwegen., 58
    - Dwangbevelen., 1
    - Tiendverpachting., 2
    - A. Janissen, molenaar te Reuzel., 3
    - Erven van Heeswijk, windkorenmolen te Oerle., 4
    - Betaling verkochte domeinen., 5
    - Tiendheffers, reparatie, kerk te Loon op Zand, 6
    - Proces van het domein contra Mr Gijsbrecht van Berestein wegens het sluiten van de toevloed tot de watermolen te Berlicum., 7
    - Monopolie en andere kwade praktijken bij de tiendverpachtingen in de Meijerij van 's-Hertogenbosch., 8
    - Novale tiend onder Dussen., 9
  - Breda; Rentmeester A.H. Clarion., 59
    - Algemeen., 1
    - Justitieel., 2
    - Dwangbevelen., 3
    - Staat der erfpachten, cijnsen en thijnsen, renten, legschatten sedert twee jaren niet voldaan, welke krachtens Koninklijk Besluit van 24 Maart No.67 en 1 Mei 1815 No.37 moeten worden afgekocht., 4
    - P. van Bak, schaarhout in het Liesbosch., 5
    - Erpenbeek, huur van eene schuur te Breda., 6
    - Dijk van den polder Belcrom., 7
    - B. Storm, achterstallige pacht.., 8
    - Stukken rakende de rekening betreffende de goederen behoord hebbende tot de dotatie van Prinses Pauline en andere zaken rakende die goederen., 9
    - H. en M. Floren. Uitstel van betaling van tiendpacht van een klamp onder Rijsbergen., 10
    - Heemraadschap van Mark en Dintel omtrent de betaling van gemetgelden voor eene in 1804 gemaakte sluis, die in 1810 is weggespoeld., 11
    - I.B. Loots, kooper van den korenmolen te Ginneken en borgtocht., 12
    - J.B. Gabriels, teruggave aan het domein van den windkorenmolen te Baarle Nassau wegens niet betaalde kooppeninngen., 13
    - J. v. Gintenhoven te Zundert, vervolging wegens hypotheek., 14
    - W. Horn, houtdieverij., 15
    - P. van de Haas te Chaam, achterstallige renten., 16
    - Jan Kok, molenaar te Gilzen, achterstallige pacht., 17
    - A.S. van Dun, bouwman te Chaam, achterstallige pacht., 18
    - J. Blanken te Etten, achterstallige pacht., 19
  - Breda Geestelijke Goederen; Rentmeester C. Pels Rijcken., 60
    - Staat van afkoop van renten en chijnzen., 1
    - Dwangbevelen., 2
    - Postkantoor te Breda., 3
    - Tiendplichtigheid van de Nassausche en Koningsoordsche polders, 4
    - Landas en Comp te Doornik verschuldigde kooppenningen van vier percelen weiland onder Oosterhout., 5
  - Bredevoort en Lichtenvoorde; Rentmeester Jan Barend Roelvink., 61
    - B. Arendzen, recognitie van den waterkorenmolen onder Aalten., 1
    - Transactien met drie pachters van garvezaden wegens gemis van betaling, 1816, 2
    - Stukken rakende de limietscheiding met Pruissen., 3
  - Brielle; Rentmeesters H. Uitwerf Sterling en H. van Lith., 62
    - Algemeen., 1
    - Delicten., 2
    - Restanten., 3
    - Dwangbevelen., 4
    - Chijnzen., 5
    - Noordijk, erfpacht van den korenmolen te Oud Beyerland., 6
    - Ary Voogt schadeloosstelling wegens gepachte zalmvisscherij., 7
    - Erfpachten., 8
    - Botvisscherij van Flakkee., 9
    - Ooltgensplaat wegens verschul.digde recognitie van ƒ.70.-- aan het domein., 10
    - Veer van den Hitzerd op den Eendrachtspolder., 11
    - Redres van den verschyndag van den erfpacht verschuldigd door den polder Roxenisse., 12
    - Betaling van den erfpacht verschuldigd door de polders Oud en Nieuw Westerlo, den Nieuwen Oostdijk en Roklaasplaat en den grooten Zuiderpolder., 13
  - Buren; Rentmeester van de Kasteele., 63
    - Dwangbevel., 1
    - Ph.M. van der Steen te Tiel, over vrijdom van ambtslasten., 2
    - Verpachting conditien v.d. visscherij in de Linge., 3
    - H. de Kruyff te Buren wegens tiend., 4
    - D. Nout te Tricht wegen pacht., 5
  - Dieren; Rentmeester J. Retemeijer., 64
    - Dwangbevelen., 1
    - Afgraven der Koningsbeek., 2
    - Ingenomen gemeentegrond door Late schoenmaker te Dieren., 3
  - Diest; Rentmeester C. Cox., 65
    - Algemeen., 1
    - Dwangbevelen, 2
    - Duiker van de rivier te Demer., 3
    - Diverse pachters., 4
    - H. van Erven. Rente., 5
    - Goederen behoorende tot de dotatie van den Baron de Monterquien., 6
  - Dordrecht; Rentmeesters. F.J.A. Pit en H. Uytwerf Aerling., 66
    - Algemeen., 1
    - Jan Plak, remissie van boete., 2
    - Oninbare posten., 3
    - Dwangbevelen., 4
    - Likwidatie wegens verkochte tienden., 5
    - Plaat voor de stad Rotterdam., 6
    - Nalatenschap van Jan Leenderse Schelluinen., 7
    - Aardhalingen., 8
    - Aardrovingen en hokken van domanvaal hout., 9
    - Tongplaat., 10
    - H.W. en A. van Doeveren, koopers van veldvruchten in den Louizapolder., 11
    - van der Spaan, borgtocht., 12
    - Verlaten huisje te Rotterdam., 13
    - A. en H. de Visser, nalatige pachters., 14
    - A.N. Hanedoes, pachter van de opkomende groeplaat beneden Gorinchem., 15
    - A.C. de Jong, borg voor den pachter van de kooierij de Zalm., 16
    - Springer platen 12 April 1832 retrocta afgegeven aan den heer Vrancken., 17
    - Tiendrecht van den polder te Stededijk., 18
    - C. Hofman, pachter van den Oudendijk, uitstel van betaling., 19
    - Pieter Kans, bakenrecht., 20
    - Polderlasten Hardinxveld., 21
    - Barend Visser, borgtocht., 22
    - Overvaart de Zwaluwe., 23
    - Korenmolen te Noordeloos., 24
    - Veer van 's-Gravendeel., 25
    - Dam aan de plaat bij Steenwijk., 26
    - L. van Haaften uitstel van pacht van het land genaamd den Zwartenhoek., 27
    - Uitweg over den uiterwaard genaamd het gooi, gelegen onder den ouden dijk onder Steenwijk ten behoeve van domaniale pachters., 28
    - H. Merkus, Rom, procureur, wegens betaling en verschot voor het vervolgen van den nalatigen pachters., 29
    - C. van Dijk en J. van der Spijk, borgen van den pachter van het veer van Rozenburg op Zwartervaal., 30
    - Stukken betreffende het ontijdig hakken van grienden., 31
    - C. de Rover, verschuldigde pacht., 32
    - J. A. de Visser, pachter van den Elssteek, aan de noordzijde van de Tongplaat, turbatie., 33
    - H. Wisboom c.s. verschuldigde pacht onder Werkendam., 34
    - Restanten van het kantoor van den rentmeester van Zuid Holland H. Uitwerf Sterling., 35
    - T. ten Breeden te Hardinxveld verval en boete., 36
    - W.J. van Brienen, van de Grote Lindt, visscherij in de heerlijkheid de Lindt., 37
  - Geertruidenberg; Rentmeester M. Smits., 67
    - Algemeen., 1
    - Maatregelen tegen het beroven der zalmvisscherijen onderzoek der titels van visscherijen 1817-1820., 2
    - Innemen van gronden door koopers van de perceelen het Domborch, de Steen van Kloosteroord., 3
    - I. Vran, vervallen verklaarde koop van turfgronden onder Oosterhout., 4
    - Restantposten van den rentmeester H. Smits., 5
    - Inbreuk op de domeinrechten door Smolder en Lammes wegens het graven van greppen door de gedurende het Franse tusschenbestuur door hen gekochte Dombos, Petrusplaat, de Hennepjes en de gronden van den steen van Kloosteroord., 6
    - Een groote bundel stukken betreffende platen in den Biesbosch, die gedurende het Fransche bestuur aldaar verkocht zijn 1815-1820., 7
  - Gemert; Rentmeester J.A. Hengst., 68
    - Algemeen., 1
    - Dwangbevelen., 2
    - Heerlijkheid Boxmeer., 3
    - Heerlijke rechten in Gemert en Boxmeer., 4
    - Proces contra Hendrik Wittiers, bouwman te Megen., 5
    - Proces contra Mr. de Kesschietre de Harvre te Boxmeer, rentebrief Klooster Elsendaal., 6
    - Personaat Maarhees., 7
    - J. van Duinhoven afgekochte rente., 8
    - Nalatenschap van J. van der Linden., 9
    - Leendert Fielmans, vordering eener rente Tiend onder Lou., 10
    - Charters van het Domein., 11
  - Grave; Kuik en Oploo; Rentmeester Justianus Ragaij., 69
    - Algemeen., 1
    - Uitbetaling eener jaarlijksche som aan den pastoor der Catholike gemeente te Grave. J.H. Raaymakers, herkomstig van het klooster ter Mariagraf aldaar, waarmede die goederen waren bezwaard., 2
    - onder Mill., 3
    - Gedwongen afkoop van renten en chijnsen., 4
    - Royement eener obligatie te laste der domeinen ten behoeve van de Paters Karmeliten., 5
    - Vacante nalatenschap van Pieter Raaymakers., 6
    - P. van de Wiggelaar, rentplichtige te Velp., 7
    - H. van der Heyden, betaling van den koopprijs van den molen te Boxmeer., 8
  - 's-Gravenhage; Rentmeester W.C. Jorissen., 70
    - Algemeen., 1
    - Dwangbevelen., 2
    - Nalatenschap van Bosman., 3
    - Van der Lubbe, grond in erfpacht., 4
    - Vuurbaak te Scheveningen., 5
    - Mannen en vrouwenhuis te Delft., 6
    - de Kruyff, pachter van domaniaal land., 7
    - J. van Beek, gerechtelijke verkoop van een huis te 's-Gravenhage., 8
    - Konijnen., 9
    - Recognitie verschuldigd door Schout en ambacht, bewaarders van Berkel., 10
    - Noordplas onder Hazerwoude, recognitie., 11
    - Polderbestuur van Benthuizen, recognitie., 12
    - I.W. Bussingh, borgtocht., 13
    - G.C. van der Boon Merch, borgen van den rentmeester van Veere, verschuldigd tekort., 14
    - de Bruyn, waagrecht van Bodegraven., 15
    - Verkoop van Zorgvliet., 16
    - Tol op den Scheveningschen weg, een overgang van de zoogenaamde Graaflijkheids gronden aldaar., 17
    - G. Bouman, verzoek om in termijnen te mogen betalen de achterstallige pacht van landen in den Noordpolder buiten 's-Gravenhage., 18
  - Haarlem; Rentmeesters Gerrit Vermoten en J.H. Schmidt., 71
    - Algemeen., 1
    - Dwangbevelen., 2
    - W.C.H. en P. Alkemade, erfpacht van duingronden., 3
    - Vacante nalatenschap van Sonnen. berg Gallant., 4
    - Erfpachten., 5
    - J.C. van Rossum, erfpacht van de plaats Borghuis bij Naarden., 6
    - M.H. Ogelwigt, achterstallige assignatie., 7
    - Jan Rebellenwaard in het Y., 8
    - Recognitie van de veemarkt te Laren., 9
    - Turfmaten te Zevenhuizen., 10
    - Paviljoen bij Haarlem., 11
  - Harderwijk; Rentmeester J.W.H. van Broekhuizen., 72
    - Algemeen., 1
  - Helmond; Rentmeester G. de Bak., 73
    - Rekening van den rentmeester., 1
    - Dwangbevelen., 2